【裁判字號】    95,抗國,2
【裁判日期】    950330
【裁判案由】    國家賠償
【裁判全文】
臺灣高等法院臺中分院民事裁定           95年度抗國字第2號
抗  告  人  甲○○○○○○○○.
上列抗告人因與相對人苗栗縣政府間國家賠償事件，對於中華民
國94年12 月19日臺灣苗栗地方法院94年度重國字第4號所為裁定
提起抗告，本院裁定如下：
    主  文
原裁定廢棄，發回臺灣苗栗地方法院。
    理  由
一、抗告意旨略以：查伊向原審提起九十四年度重國字第四號國
    家賠償事件（下簡稱系爭案件），請求相對人苗栗縣政府給
    付新台幣（下同）一千一百三十七萬九千六百八十五元及其
    法定遲延利息，嗣具狀減縮本金為六百萬元，惟原審仍依減
    縮前之請求即一千一百三十七萬九千六百八十五元核定裁判
    費為十一萬二千一百四十四元，並命伊五日內補繳，已有未
    當。再者，伊曾向原審請求訴訟救助（九十四年度救字第三
    十號，下簡稱系爭訴訟救助案件），雖遭原審駁回在案，惟
    伊業已法定期間內提起抗告，該系爭訴訟救助尚未確定，是
    原審裁定命伊補繳原審裁判費，亦有未洽，為此提起抗告云
    云。
二、按民事訴訟法第77-13條規定：因財產權而起訴，其訴訟標
    的之金額或價額在新臺幣十萬元以下部分，徵收一千元；逾
    十萬元至一百萬元部分，每萬元徵收一百元；逾一百萬元至
    一千萬元部分，每萬元徵收九十元；逾一千萬元至一億元部
    分，每萬元徵收八十元；逾一億元至十億元部分，每萬元徵
    收七十元；逾十億元部分，每萬元徵收六十元；其畸零之數
    不滿萬元者，以萬元計算。查抗告人起訴時，其聲明謂：「
    被告（按即相對人）應給付原告（按即抗告人）新台幣付新
    台幣一千一百三十七萬九千六百八十五元及其法定遲延利息
    」，有起訴狀在原審卷可考，則原審依民事訴訟法第77-13
    條規定，命抗告人應繳納裁判費為十一萬二千一百四十四元
    ，雖於法有據。惟抗告人其後並減縮聲明如上，有減縮聲明
    狀在原審卷可按，是抗告人就減縮部分之聲明，已不請求裁
    定，原審自應重新核定，抗告意旨指摘原裁定不當，聲明廢
    棄，非無理由。本件認有發回原法院，就抗告人應繳裁判費
    ，另為適當裁定之必要。至系爭訴訟救助案件，抗告人於九
    十四年十二月二十一日收受原審駁回裁定書後，並未於法定
    期間內具狀提起抗告，而告確定，亦經本院調閱系爭訴訟救
    助案件，核閱無誤，併此明。
三、依民事訴訟法第四百九十二條，裁定如主文。
中    華    民    國    95    年    3     月    30    日
                      民事第一庭審判長法  官  吳火川
                                      法  官  饒鴻鵬
                                      法  官  陳繼先
以上正本係照原本作成。
再為抗告應以適用法規顯有錯誤為理由，並經本院之許可，該許
可以原裁定所涉及之法律見解具有原則上之重要性者為限。
如提起再抗告者應於裁定送達後十日內向本院提出抗告理由狀（
須按照他造人數附具繕本）並繳納抗告裁判費新臺幣壹仟元，同
時委任律師或具有律師資格之關係人為代理人。
                                      書記官  林育德
中    華    民    國    95    年    3     月    31    日
                                                      Ｈ


司法院資訊處製作；財團法人民間司法改革基金會備份。
